【裁判字號】    98,簡,187
【裁判日期】    980616
【裁判案由】    營業稅
【裁判全文】
臺北高等行政法院判決
                                       98年度簡字第187號
原      告  有象佰業有限公司
代  表  人  甲○○（董事）
被      告  財政部臺北市國稅局
代  表  人  凌忠嫄（局長）
上列當事人間因營業稅事件，原告不服財政部中華民國98年2月2
3日臺財訴字第09700609090號（案號：第00000000號）訴願決定
，提起行政訴訟。本院判決如下：
    主  文
原告之訴駁回。
訴訟費用由原告負擔。
    事實及理由
一、程序說明：
    本件因屬不服行政機關所為稅捐課徵而涉訟，其標的之金額
    為新臺幣（下同）62,800元（即補徵稅額19,000元及罰鍰43
    ,800元），係在200,000元以下，依行政訴訟法第229條第1
    項第2款、第2項規定及司法院民國（下同）92年9月17日（9
    2）院臺廳行一字第23681號令，應適用簡易程序，合先敘明
    。
二、事實概要：
    被告依財政部臺灣省北區國稅局（下稱北區國稅局）通報資
    料，查得原告於94年9月至10月間進貨，進貨金額計380,000
    元（不含稅），未依規定取得合法憑證，而以非實際交易對
    象之涉嫌虛設行號傑松實業有限公司（下稱傑松公司）開立
    之統一發票2紙，作為進項憑證申報扣抵銷項稅額，虛報進
    項稅額19,000元，違反加值型及非加值型營業稅法（下稱營
    業稅法）第19條第1項第1款及稅捐稽徵機關管理營利事業會
    計帳簿憑證辦法第21條規定，經被告審理違章成立，核定補
    徵營業稅19,000元，並依稅捐稽徵法第44條及營業稅法第51
    條第5款規定，以行為罰及漏稅罰採擇一從重處罰結果，按
    所漏稅額14,618元（即虛報進項稅額19,000元－可扣抵最低
    累積留抵稅額4,382元）處以3倍罰鍰計43,800元（計至百元
    止）。原告不服，主張與傑松公司確實正常交易，並無虛報
    進項，被告所為核定顯與事實不符云云，申請復查。案經被
    告審查結果認為：依北區國稅局95年7月21日北區國稅審四
    字第0950018145號刑事案件移送書所載，傑松公司於94年9
    月至10月間無銷貨事實，開立不實統一發票幫助他人逃漏稅
    ，而傑松公司涉案期間無進項來源，且無給付薪資、租賃及
    各類所得，為虛設行號甚明，原告自無可能與其交易。又原
    告均以現金支付貨款，無法證明傑松公司確係其實際交易對
    象，本件經依財政部95年5月23日臺財稅字第00000000000號
    令釋規定審酌，原告確無向傑松公司進貨，其取得不得扣抵
    進項憑證申報扣抵銷項稅額，已構成虛報進項稅額，被告核
    定補徵營業稅額19,000元及按所漏稅額處3倍罰鍰計43,800
    元，並無不合為由，遂作成97年10月30日財北國稅法一字第
    0970254546號復查決定（下稱原處分），駁回其復查之申請
    。原告仍表不服，提起訴願，遭決定駁回，遂提起本件行政
    訴訟。
三、本件原告主張：
（一）原告於92年9月核准設立登記，與友人協商合作，由友人
      負責現場作業，致力於廣告事業經營，至94年12月底因理
      念不合及經營不善而結束合作關係，嗣幾乎成半歇業狀態
      ，於95年11月申請暫停營業，直至96年4月申請復業。原
      告經營廣告製作施工業務，於94年11-12月間分別於94年9
      月15日及同年10月14日向承作業務之傑松公司採買彩繪貼
      紙2筆，貨款分別為210,000元、170,000元，合計380,000
      元，5%營業稅分別為10,500元、8,500元，合計19,000元
      。因係初次交易，雙方洽商同意，俟貨品驗收施工完成後
      ，傑松公司要求支付現金，而原告在不違反商業會計法第
      9條規定談成交易，嗣交易完成，取得傑松公司開立之統
      一發票2紙（發票號碼為HU00000000、HU00000000）。又
      原告俟傑松公司交貨，並經承包師傅驗收施作工程後，依
      約於94年10月5日及同年11月10日以現金220,500元、178,
      500元支付貨款。
（二）被告認傑松公司取自其他虛設行號進項異常，原告自無可
      能與其交易等語，即表示傑松公司有商品可供銷售，僅係
      取用虛設行號之進項扣抵銷項稅額而已，至於申報金額情
      形，乃被告所查核。原告認營業人每期申報營業稅，均應
      提供進、銷項證明發票供被告查核，方能申報當期營業稅
      ，被告僅查核傑松公司進項異常，以正常邏輯推敲，不能
      以進項異常據以證明無銷售貨品。原告依據營業稅法第33
      條規定，營業人以進項稅額扣抵銷項稅額者，應具有載明
      其名稱、地址及統一編號之憑證，且依同條第3款：「經
      財政部核定載有營業稅額之憑證」之規定，原告取得之發
      票均符合規定，倘不作如此解釋，則人民在從事稅法行為
      時，勢必須一一調查締約對象，在公法上有無開立進項憑
      證之資格，實屬過於沉重之負擔，有礙經濟發展。
（三）原告取得之發票皆在正常交易行為中進行，而政府立法精
      神既屬微罪不罰，本件標的金額為19,000元，是否值得被
      告歷時2年追繳？且經濟部、財政部及被告皆無法有效遏
      止虛設行號之發生，一般公司行號更無法查證其公司是否
      虛設，如將責任由守法原告承擔，顯有失公平，故原處分
      及訴願決定均有違誤等情，並聲明求為判決撤銷訴願決定
      及原處分，訴訟費用由被告負擔。
四、被告則以：
（一）補徵營業稅部分：
    1.按「營業人左列進項稅額，不得扣抵銷項稅額：一、購進
      之貨物或勞務未依規定取得並保存第三十三條所列之憑證
      者。」、「本法第五十一條第五款所定虛報進項稅額，包
      括依本法規定不得扣抵之進項稅額、無進貨事實及偽造憑
      證之進項稅額而申報退抵稅額者。」為營業稅法第19條第
      1項第1款及其施行細則第52條第1項所明定。次按「……
      （一）取得虛設行號發票申報扣抵之案件：……2.有進貨
      事實者：……（2）因虛設行號係專以出售統一發票牟取
      不法利益為業，並無銷貨事實，故取得虛設行號發票之營
      業人，自亦無向該虛設行號進貨並支付進項稅額之事實，
      除該營業人能證明確有支付進項稅額予實際銷貨之營業人
      ，並經稽徵機關查明該稅額已依法報繳者，應依營業稅法
      第十九條第一項第一款規定，就其取得不得扣抵憑證扣抵
      銷項稅額部分，追補稅款，不再處漏稅罰外，其虛報進項
      稅額，已構成逃漏稅，應依營業稅法第五十一條第五款規
      定補稅並處罰。」、「一、稽徵機關查核營業人取得涉嫌
      虛設行號涉案期間開立之統一發票申報扣抵銷項稅額案件
      ，仍應就交易雙方之進、銷貨情形覈實查核，不得逕按本
      部83年7月9日臺財稅第831601371號函辦理，如無法查明
      營業人確無向其進貨，且該涉嫌虛設行號已依規定按期申
      報進、銷項資料，並按其應納稅額繳納者，應免予補稅處
      罰。二、本令發布日前之未確定案件，稽徵機關應儘速再
      予查核，依上開規定辦理。」為財政部83年7月9日臺財稅
      第831601371號函及95年5月23日臺財稅字第00000000000
      號令所明釋。
    2.原告於94年9、10月期間進貨，取具虛設行號傑松公司開
      立之統一發票2紙，作為進項憑證申報扣抵銷項稅額，虛
      報進項稅額19,000元，違反上開規定，而其違章事實，有
      北區國稅局95年7月21日北區國稅審四字第0950018145號
      刑事案件移送書、傑松公司94年度進項來源明細、被告95
      年11月13日財北國稅中正營業字第0950203839A號調查函
      、財政部財稅資料中心列印之專案申請調檔統一發票查核
      清單、被告96年11月6日財北國稅中正營業字第096020933
      7B號及97年9月22日財北國稅法一字第0970254175號減輕
      倍數輔導函、案關統一發票影本、轉帳傳票及出貨單等影
      本可稽，故原告違章事證明確，洵堪認定。且原告提起訴
      願，經財政部審酌其事實，作成訴願決定維持原處分，揆
      諸上開規定，並無不合。
    3.按稅捐稽徵機關在核定稅額過程中，須納稅義務人協同辦
      理者所在多有，學理上稱為納稅義務人之協力義務，包括
      申報義務、記帳義務、提示文據義務等，納稅義務人違背
      上述義務，在行政實務上即產生由稅捐稽徵機關片面核定
      等不利益之後果，而減輕稽徵機關之證明程度。訴外人林
      峻奕係傑松公司登記之負責人，於94年9至10月間，基於
      幫助他人逃漏稅捐之概括犯意，明知傑松公司無進銷貨事
      實，竟虛開不實統一發票銷售額計77,176,452元，交付高
      層次多媒體廣告有限公司等營業人充當進貨憑證使用。該
      等取得虛開統一發票之營業人已持之申報扣抵銷項稅額統
      一發票計48紙，涉嫌幫助他人逃漏營業稅額計3,858,828
      元，嚴重侵害國家稅捐之稽徵，影響稅收至鉅，經移送臺
      灣桃園地方法院檢察署偵辦在案。而經分析傑松公司94年
      度無進項來源，且無給付薪資、租賃及各類所得，益資證
      明傑松公司係以虛進虛銷、買賣無實際交易事實統一發票
      牟利之虛設行號。是傑松公司既經稽徵機關依職權善盡調
      查之能事，認定其於本件期間無進銷貨之事實，原告94年
      9、10月間進貨，自無與傑松公司有交易之可能，則原告
      未依規定取得合法憑證，而以非實際交易對象之傑松公司
      所開立之統一發票充抵，其違章事證明確。原告稱其貨款
      均以現金支付云云，惟未提示現金來源，僅提示出貨單上
      傑松公司貨款簽收資料供核，難謂原告與傑松公司有交易
      之事實。且該簽收資料之取款人僅蓋公司大小章，無實際
      取款人之簽名，無從確認取款人之身分，原告取得類此憑
      證卻不疑有異，未善盡應有之注意，即有過失，難免卸其
      責。又原告就被告所查得違章事實及主張之各項不合交易
      常情事項，並未提供有利反證及合理說明，以實其說，故
      原告所稱尚待斟酌。
    4.本件既經被告查明原告與涉案之傑松公司間尚難認定有實
      際交易之事實，原告復無法證明確有支付進項稅額予實際
      銷貨人，即無財政部95年5月23臺財稅第00000000000號令
      釋之適用。參照最高行政法院（89年7月1日改制前為行政
      法院）87年7月份第1次庭長評事聯席會議決議略以：「…
      …營業人雖有進貨事實，惟不依規定取得交易對象開立之
      進項憑證，而取得非交易對象開立之進項憑證，申報扣抵
      銷項稅額時，該項已申報扣抵之銷項營業稅額顯未依法繳
      納，仍應依營業稅法第十九條第一項第一款規定，就其取
      得不得扣抵憑證扣抵銷項稅額部分，追補該項不得扣抵之
      銷項稅款。又我國現行加值型營業稅係就各個銷售階段之
      加值額分別予以課稅之多階段銷售稅，各銷售階段之營業
      人皆為營業稅之納稅義務人。故該非交易對象之人是否已
      按其開立發票之金額報繳營業稅額，並不影響本件營業人
      補繳營業稅之義務。」之意旨，原告雖有進貨事實，惟未
      取得真正交易對象所開立之合法憑證，卻以非實際交易對
      象所開立之統一發票充作進項憑證，申報扣抵銷項稅額，
      核有取得不得扣抵憑證並以該進項稅額扣抵銷項稅額情事
      ，故被告核定追繳所扣抵之稅額14,618元（即虛報進項稅
      額19,000元－可扣抵最低累積留抵稅額4,382元），並無
      不合。
（二）罰鍰部分：
    1.按「納稅義務人，有左列情形之一者，除追繳稅款外，按
      所漏稅額處一倍至十倍罰鍰，並得停止其營業：……五、
      虛報進項稅額者。」為營業稅法第51條第5款所明定。
    2.原告並無向傑松公司進貨，該公司所開立之統一發票顯係
      非法，原告猶以該公司不得扣抵之進項憑證（即統一發票
      ）申報扣抵銷項稅額，自構成虛報進項稅額，其違章事證
      明確。而傑松公司非原告實際交易對象，當為原告所明知
      ，其猶持該等統一發票，申報扣抵銷項稅額，自具違章之
      故意，縱非明知，然其應注意且能注意竟未注意交易對象
      及憑證上銷貨營業人之同一性及真實性，亦難解其過失之
      責。被告於裁罰處分前及原處分作成前均發函輔導，然原
      告未繳納稅款、未承認違章事實及未承諾繳清罰鍰，被告
      按所漏稅額14,618元（即虛報進項稅額19,000元－可扣抵
      最低累積留抵稅額4,382元）處3倍罰鍰計43,800元（計至
      百元止），並無違誤，資為抗辯，並聲明求為判決駁回原
      告之訴，訴訟費用由原告負擔。
五、上開事實概要欄所述之事實，除後列之爭點事項外，其餘為
    兩造所不爭執，並有原處分書、原告公司登記資料查詢、被
    告97年5 月22日（編號：第Ｚ0000000000000號）處分書、營
    業稅違章核定稅額繳款書、違章案件罰鍰繳款書、原告95年
    11月24日陳述意見書、轉帳傳票、統一發票2 紙（發票號碼
    為HU00000000、HU00000000）、出貨單、簽收證明、被告所
    屬中正稽徵所95年11月13日財北國稅中正營業字第09502038
    39A 號函及96年11月6 日財北國稅中正營業字第0960209337
    B 號函、營業人使用三聯式統一發票明細表、原告94年度營
    利事業所得稅結算申報書（損益及稅額計算表）、北區國稅
    局95年7 月21日北區國稅審四字第0950018145號刑事案件移
    送書、專案申請調檔統一發票查核清單、被告97 年9月22日
    財北國稅法一字第0970254175號函、審查結果增減金額變更
    比較表、被告所屬中正稽徵所營業稅違章案件報告（移送）
    單及營業稅違章補徵計算表、營業稅違章漏稅案件累積留抵
    稅額結存檔、對照檔異動核定單、營業稅違章漏稅案件漏稅
    額計算表、營業稅違章漏稅案件可扣抵最低留抵稅額計算表
    、營業稅選案查核報告表、同業利潤率建檔系統、被告所屬
    中正稽徵所查核營業人取得虛設行號開立之統一發票案件報
    告表、被告所屬中正稽徵所營業稅股查緝案件派查單（查核
    情形表）、營業稅稅籍資料查詢作業（原告、傑松公司）、
    北區國稅局95年7 月24日北區國稅審四字第0950018397A 號
    函、取得傑松公司涉嫌開立不實統一發票之下游營業人派查
    表、北區國稅局查緝案件稽查報告、申報書（按年度）跨中
    心查詢作業（傑松公司94及95年度）、個人戶籍資料查詢清
    單（查內政部、民政局）、原告94年度綜合所得稅BAN 給付
    清單、傑松公司94年度綜合所得稅BAN 給付清單、傑松公司
    94年度進項來源明細查詢等件附於原處分卷、訴願卷及本院
    卷可稽，為可確認之事實。
六、歸納兩造之上述主張，本件爭執之重點厥為：原告與傑松公
    司間是否有交易事實？原告有無虛報進項稅額？被告所為核
    定補徵稅額及所處罰鍰，有無違誤？茲分述如下：
（一）按「營業人當期銷項稅額，扣減進項稅額後之餘額，為當
      期應納或溢付營業稅額。」「進項稅額，指營業人購買貨
      物或勞務時，依規定支付之營業稅額。」「營業人左列進
      項稅額，不得扣抵銷項稅額：一、購進之貨物或勞務未依
      規定取得並保存第三十三條所列之憑證者。」「納稅義務
      人，有左列情形之一者，除追繳稅款外，按所漏稅額處一
      倍至十倍罰鍰，並得停止其營業：……五、虛報進項稅額
      者。」分別為行為時加值型及非加值型營業稅法（以下簡
      稱營業稅法）第15條第1 、3 項、第19條第1 項第1 款及
      第51條第5 款所明定。又「本法第五十一條第五款所定虛
      報進項稅額，包括依本法規定不得扣抵之進項稅額，無進
      貨事實及偽造憑證之進項稅額而申報退抵稅額者。」亦為
      同法施行細則第52條第1 項所明定。核該51條規定意旨，
      係就漏稅行為所為之處罰規定，因此，對同條項第5 款之
      「虛報進項稅額者」加以處罰，乃以有此行為，並因而發
      生漏稅之事實為處罰要件，俾防止漏稅，以達正確課稅之
      目的。上開施行細則規定，內容符合立法意旨，且未逾越
      母法規定之範圍，本院自得適用。
（二）次按「說明：……二、為符合司法院大法官會議釋字第三
      三七號解釋意旨，對於營業人取得非實際交易對象所開立
      之統一發票所為進項憑證申報扣抵銷項稅額之案件，應視
      情節，分別依下列原則處理：（一）取得虛設行號發票申
      報扣抵之案件1.無進貨事實者：以虛設行號發票申報扣抵
      ，係屬虛報進項稅額，並逃漏稅款，該虛報進項之營業人
      除應依刑法行使偽造文書罪及稅捐稽徵法第四十一條之規
      定論處外，並應依營業稅法第五十一條第五款規定補稅並
      處罰。……」、「一、稽徵機關查核營業人取得涉嫌虛設
      行號涉案期間開立之統一發票申報扣抵銷項稅額案件，仍
      應就交易雙方之進、銷貨情形覈實查核，不得逕按本部83
      年7 月9 日臺財稅第831601371 號函辦理，如無法查明營
      業人確無向其進貨，且該涉嫌虛設行號已依規定按期申報
      進、銷項資料，並按其應納稅額繳納者，應免予補稅處罰
      。二、本令發布日前之未確定案件，稽徵機關應儘速再予
      查核，依上開規定辦理。」為財政部83年7 月9 日臺財稅
      第831601371 號函及95年5 月23日臺財稅字第0950453550
      0 號函令明釋在案。上開有關營業人取得虛設行號之發票
      作為進項憑證申報扣抵處罰原則之函令，係中央財稅主管
      機關財政部基於職權，依上開規定之立法意旨所作成之解
      釋，既未於法律規定之外另行創設新的權利義務，增加人
      民之負擔，亦未牴觸憲法或法律，自應於所解釋法律生效
      之日起，適用於與此有關之未確定案件。
（三）又按民事訴訟法第277 條前段規定：「當事人主張有利於
      自己之事實者，就其事實有舉證之責任。」行政訴訟法第
      13 6條規定：「除本法有規定者外，民事訴訟法第二百七
      十七條之規定於本節準用之。」其立法理由謂：「行政訴
      訟之種類增多，其舉證責任自應視其訴訟種類是否與公益
      有關而異。按舉證責任，可分主觀舉證責任與客觀舉證責
      任。前者指當事人一方，為免於敗訴，就有爭執之事實，
      有向法院提出證據之行為責任；後者指法院於審理最後階
      段，要件事實存否仍屬不明時，法院假定其事實存在或不
      存在，所生對當事人不利益之結果責任。本法於撤銷訴訟
      或其他維護公益之訴訟，明定法院應依職權調查證據，故
      當事人並無主觀舉證責任。然職權調查證據有其限度，仍
      不免有要件事實不明之情形，故仍有客觀之舉證責任。至
      其餘訴訟，當事人仍有提出證據之主觀舉證責任，爰規定
      除本法有規定者外，民事訴訟法第二百七十七條之規定於
      本節準用之。」從立法理由觀察，其判定行政訴訟是否有
      舉證責任的問題，端以該訴訟類型是否涉及公益為斷，像
      撤銷訴訟或其他維護公益的訴訟，因有公益色彩，法律乃
      明文規定法院負有調查證據的職責，故當事人並無主觀的
      舉證責任（按其定義係指證據提出責任），應由法院依職
      權調查可以證明訟爭事實的證據。反之，若不具有公益性
      質，例如與民事訴訟法相同的確認及給付訴訟，則仍有證
      據提出責任。惟不管是否為有關公益性質的訴訟，亦無論
      是否採行職權調查主義，其證據的調查不免時有所盡，要
      件事實真偽不明的情形仍有可能發生，故需有客觀的舉證
      責任，為此乃規定本法仍準用民事訴訟法第277 條。另參
      酌司法院釋字第537 號解釋：「……因租稅稽徵程序，稅
      捐稽徵機關雖依職權調查原則而進行，惟有關課稅要件事
      實，多發生於納稅義務人所得支配之範圍，稅捐稽徵機關
      掌握困難，為貫徹公平合法課稅之目的，因而課納稅義務
      人申報協力義務。」因此，有關課稅處分之要件事實，其
      為課稅公法關係發生者，如營業稅有關銷售額計算基礎之
      銷項收入，依上開說明，固應由稅捐稽徵機關負舉證責任
      ；惟進項稅額為計算營業人實際應納或溢付營業稅額應行
      扣減之項目，則屬於課稅公法關係發生後之消滅事由，若
      納稅義務人不提示憑證，從證據掌控或利益歸屬之觀點言
      之，法院即無從依職權調查，自應由主張扣抵之納稅義務
      人負擔證明責任。
（四）本件原告主張：原告經營廣告製作施工之業務，向傑松公
      司採買彩繪貼紙2 筆，經貨物驗收、施工完成後，傑松公
      司要求支付現金，故原告取得之發票，確實是正常交易行
      為云云，屬於課稅公法關係發生後之消滅事由，參酌前開
      說明，自應由原告負客觀之舉證責任。經查：
   1. 按所謂「虛設行號」係指依法登記之營業人，無進貨事實
      ，而同意由他人利用其名義以他人之進貨作為其本身之進
      貨者；或營業人無銷貨之事實，而代他人開立銷貨統一發
      票或將空白統一發票交付他人使用，以他人之銷貨作為本
      身之銷貨者；或營業人無銷貨之事實，開立統一發票供他
      人作為進貨或費用憑證者而言（參考財政部高雄市國稅局
      93年3 月2 日財高國稅法字第0930000406號函令意旨）。
      經查：本件原告所稱之交易對象傑松公司，經財政部臺灣
      省北區國稅局調查發現，訴外人林峻奕係傑松公司登記之
      負責人，於94年9 月至10月間，基於幫助他人逃漏稅捐之
      概括犯意，明知傑松公司無進銷貨事實，竟虛開不實統一
      發票銷售額計77,176,452元，交付高層次多媒體廣告有限
      公司等營業人充當進貨憑證使用。該等取得虛開統一發票
      之營業人已持之申報扣抵銷項稅額統一發票計48紙，涉嫌
      幫助他人逃漏營業稅額計3,858,828 元，經移送臺灣桃園
      地方法院檢察署偵辦等情，此有財政部臺灣省北區國稅局
      95 年7月21日北區國稅審四字第0950018145號刑事案件移
      送書附原處分卷可稽。且傑松公司94年度並無進項來源，
      此有傑松公司94年度之進項來源明細表附原處分卷可稽。
      又傑松公司既無自有房屋，亦未給付薪資、租金及各類所
      得，此有傑松公司94年度綜合所得稅BAN 給付清單附於原
      處分卷可參，足證傑松公司係以虛進虛銷、買賣無實際交
      易事實統一發票牟利之虛設行號，原告應無向其進貨之可
      能。
   2. 又原告分別於復查及訴願階段，固據提出出貨單及簽收證
      明等件為證，以資證明其與傑松公司間之交易為真實。惟
      查：觀諸原告所提傑松公司出貨單上，並無該公司章，亦
      無代表人或其他自然人之簽章；又觀諸原告所提傑松公司
      之簽收證明上，僅有該公司章及其代表人之章，並無實際
      取款人之簽名，故自無從判斷是由何人持傑松公名義統一
      發票前來送貨及請款者。另原告主張：其係以現金付款云
      云，惟並未提示付款資金流程供核，並無法證明其確有支
      付價款。足見原告所提之出貨單及簽收證明等資料，僅能
      佐證其有進貨事實，尚無法證明傑松公司確為其實際交易
      對象。
   3. 本件原告既主張有系爭交易及進貨事實，依照前開說明，
      自應負擔客觀的舉證責任，然因原告上開所提示之相關證
      物，尚不足以證明其所言為真實，且無法提示其他足資證
      明確有系爭交易及進貨之有關文件供核，即難謂原告已善
      盡客觀的舉證責任。此外，本件復查無其他積極證據足資
      證明上開待證事實，則此無法證明導致事實真偽不明之不
      利益自應歸諸原告，應認原告與傑松公司間之系爭交易並
      不存在。是以，原告取得傑松公司所開立之系爭統一發票
      ，即屬不實之進項憑證，其用以扣抵銷項稅額，自已發生
      逃漏稅之結果。從而，被告依首揭財政部95年5 月23日令
      釋審酌，原告確無向傑松公司進貨，其取得不得扣抵進項
      憑證申報扣抵銷項稅額，已構成虛報進項稅額，被告核定
      補徵營業稅額19,000元，並無違誤。足見原告此部分之主
      張，洵非可採。
（五）另按，行政罰法第7 條規定：「違反行政法上義務之行為
      非出於故意或過失者，不予處罰。法人、設有代表人或管
      理人之非法人團體、中央或地方機關或其他組織違反行政
      法上義務者，其代表人、管理人、其他有代表權之人或實
      際行為之職員、受僱人或從業人員之故意、過失，推定為
      該等組織之故意、過失。」又同法第45條第1 項規定：「
      本法施行前違反行政法上義務之行為應受處罰而未經裁處
      ，於本法施行後裁處者，除第十五條、第十六條、第十八
      條第二項、第二十條及第二十二條規定外，均適用之。」
      本件原告與傑松公司無交易行為，為其所明知，且傑松公
      司既能在無實際交易之情況下交付統一發票，供他人申報
      扣抵銷項稅額，原告亦當能預見其為虛設行號，竟猶以該
      公司開立之統一發票作為進項憑證申報扣抵銷項稅額，自
      有違反營業稅法第51條第5 款之主觀故意，甚為明顯。因
      此，參酌上開規定，原告自應承擔本件違章責任。從而，
      被告依據原告所虛報之進項稅額19,000元，除核定補徵營
      業稅19,000元外，且核其違章情節並不符合稅務違章案件
      減免處罰標準之相關減免處罰規定，又原告經輔導後迄未
      補繳稅款及以書面承認違章事實等情，乃按所漏稅額14,6
      18元（即虛報進項稅額19,000元－可扣抵最低累積留抵稅
      額4,382 元），依營業稅法第51條第5 款及同法施行細則
      第52條第1 項規定，處以3 倍罰鍰計43,800元（計至百元
      止），經核既未逾越法定裁量範圍，且無與法律授權目的
      相違或出於不相關動機之裁量濫用，亦無消極不行使裁量
      權之裁量怠惰等情事，自難謂為不法。
七、綜上所述，原告主張各節，均無可採，本件被告所為原處分
    ，並無違誤，訴願決定予以維持，亦無不合。原告仍執前詞
    ，訴請撤銷，為無理由。又本件係簡易訴訟事件，爰不經言
     詞辯論，逕予駁回，併予敘明。
八、本件事證已臻明確，兩造其餘攻擊防禦方法均與本件判決結
    果不生影響，故不逐一論述，併此敘明。
據上論結，本件原告之訴為無理由，爰依行政訴訟法第236條、
第233條第1項、第98條第1項前段判決如主文。
中    華    民    國    98    年     6     月    16   日
            臺北高等行政法院第一庭
                                  法  官  許麗華
上為正本係照原本作成。
本件以訴訟事件所涉及之法律見解具有原則性者為限，始得於本
判決送達後20日內向本院提出上訴狀並表明上訴理由，如已於本
判決宣示後送達前提起上訴者，應於判決送達後20日內補具上訴
理由（均按他造人數附繕本），且經最高行政法院許可後方得上
訴。
中    華    民    國    98    年     6     月    17   日
                                  書記官  蘇婉婷


司法院資訊處製作；財團法人民間司法改革基金會備份。
